# 固定资产减值问题

提问人：xdgc52 时间：2018-01-09 10:06:58
请教陈版及各位老师：如果鉴于企业的个体原因（例如资金不足，开工产量不足）造成资产组预计未来现金流量净值低于账面价值，在此情况下是否需计提固定资产减值？换句话说，如果该企业被其他企业收购，不利因素消失，预计未来现金流量高于账面值，就不存在减值迹象。想问：同一资产组在不同的环境下会得出是否计提的两种结论，且该环境与资产组无关，合理吗？或者我的理解有误，请老师指正！谢谢！

回答人：chenyiwei
对此情况，除非有很确切的证据证明该资产组的“公允价值减去处置费用的净额”，并且证明其被收购的现实可行性（如已基本确定将收购），否则仍应以未来现金流量现值作为该资产组的可收回金额。根据资产减值准则第十二条，对资产组未来现金流量的测算必须立足于资产组的当前状况，不考虑尚未作出承诺的改良等。

提问人：xdgc52 时间：2018-01-09 21:47:55
感谢陈老师指教！想再补充一下，该资产组未来现金流量较低的原因是由于企业缺少资金，开工不足造成的，而该资产组产品的盈利状况还是很高的。 如果该资产组基于当期状况计提了减值，在将来被收购后，资金得到支持，则未来现金流量改善，但减值就无法转回了。有点想不通。

回答人：chenyiwei
这确实不合理，但既然规定了不得转回，也只能这样了。